臺灣臺北地方法院交通事件裁定　　　　　　　　九十三年度交聲字第九五三號
　　　原處分機關　臺北市交通事件裁決所
　　　異　議　人　甲○○
　　　即受處分人
右列異議人即受處分人因違反道路交通管理處罰條例案件，對於台北市交通事件裁決
所中華民國九十三年九月二十日所為之處分（原處分案號：北市裁三字第裁二二－Ａ
Ｕ0000000號、第裁二二─ＡＵ0000000號、第裁二二─ＡＵ0000
000號、第裁二二ＡＵ一七二四三號），聲明異議，本院裁定如左：
    主      文
原處分均撤銷。
甲○○汽車駕駛人停車時，在禁止臨時停車處所停車，處罰鍰新台幣陸佰元。又汽車
駕駛人停車時，在禁止臨時停車處所停車，處罰鍰新台幣陸佰元。又汽車駕駛人停車
時，在禁止臨時停車處所停車，處罰鍰新台幣陸佰元。又汽車駕駛人停車時，在禁止
臨時停車處所停車，處罰鍰新台幣陸佰元。
    理      由
一、按人行道不得臨時停車；禁止臨時停車處所不得停車，道路交通安全規則第一百
    十一條第一項第一款、第一百十二條第一項第一款分別定有明文。次按汽（機）
    車駕駛人在禁止臨時停車處所停車者，處新台幣（下同）六百元以上一千二百元
    以下罰鍰，復為道路交通管理處罰條例第五十六條第一項第一款所明定。復按道
    路交通管理處罰條例所稱之汽車包括機器腳踏車，道路交通管理處罰條例第三條
    第八款亦定有明文。再按逕行舉發汽車違反本條例第五十六條規定，駕駛人不在
    場或未能將車輛移置者，每逾二小時，得連續舉發之，違反道路交通管理事件統
    一裁罰基準及處理細則第十二條第四項定有明文。又按逕行舉發違反道路交通管
    理事件，經汽車所有人依通知單之應到案日期前到案，並告知違規駕駛人姓名、
    應到案日期，處罰機關應依道路交通管理處罰條例第八十五條第三項規定處罰該
    汽車所有人，亦為違反道路交通管理事件統一裁罰基準及處理細則第二十四條所
    明定。
二、本件異議人即受處分人甲○○將許鳳卿所有之車號ＢＥＷ－０七三號重型機車停
    放在台北市○○○路○段人行道之禁止臨時停車處所，且駕駛人不在現場，而為
    台北市政府交通警察大隊員警分別於民國九十年三月五日下午十四時零九分許、
    同年月六日上午十時四十二分許、同年月十三日下午十六時許及同年月十九日上
    午九時零三分許以上開車輛有違反道路交通管理處罰條例第五十六條第一項第一
    款「在禁止臨時停車處所停車」規定之行為，而逕行掣發台北市政府警察局九十
    年三月二十六日北市警交大字第ＡＵ0000000號、九十年三月二十八日北
    市警交大字第ＡＵ0000000號、九十年三月三十日北市警交大字第ＡＵ0
    000000號、九十年四月二日北市警交大字第ＡＵ0000000號舉發違
    反道路交通管理事件通知單（下稱通知單）予以舉發，並將四紙舉發單送達許鳳
    卿後，違規駕駛人即受處分人於前揭四紙舉發通知單上所載之應到案日期（該四
    張舉發通知單之應到案日期分別為九十年四月十五日、同年月十九日、同年月二
    十一日及同年月二十二日）前之九十年四月十三日向原處分機關提出申訴，經原
    處分機關函請舉發單位調查結果，仍認受處分人有前開違規行為，原處分機關乃
    依前揭道路交通管理處罰條例第五十六條第一項第一款及處理細則第二十四條、
    第四十四條第一項暨違反道路交通管理事件統一裁基準表（下稱基準表）等規定
    ，於九十三年九月二十日以北市裁三字第裁二二－ＡＵ0000000號、第裁
    二二─ＡＵ0000000號、第裁二二─ＡＵ0000000號、第裁二二Ａ
    Ｕ一七二四三號裁決書各裁處受處分人罰鍰一千二百元，合計共四千八百元在案
    。
三、本件聲明異議意旨略以：對於其於前揭時間先後四次將上開重型機車違規停放在
    右揭禁止臨時停車處所之事實其無異議，但警員開立罰單未當場或事後將違規事
    實告知駕駛人，致駕駛人在不知違規之情況下遭連續四次開單，應係警員為個人
    業績開單云云。經查：
（一）受處分人甲○○將許鳳卿所有之重型機車確先後四次於前揭時間停放在右揭台
      北市○○○路○段人行道之禁止臨時停車處所而違規停車之事實，為受處分人
      所不爭執，是受處分人將其許鳳卿所有之上開重型機車於右揭時間停放在人行
      道之禁止臨時停車處所至堪確認。受處分人雖以開立罰單之員警未當場或事後
      將違規事實告知駕駛人，致駕駛人在不知違規之情況下遭連續四次開單云云置
      辯，然人行道者，既為行人通行之道路，本非為供駕駛人停車之處所，而受處
      分人為領有駕駛執照之駕駛人，亦應知在人行道上停車，已足使行人無法順利
      通行該處而阻礙行人之交通，其停車本當應遵守道路交通安全規則之規定，否
      則道路交通安全規則之規定豈非形同具文，是本件受處分人停車之處所既屬人
      行道，無須警員之告知，受處分人停車即應遵守道路交通安全規則之不得在人
      行道上臨時停車之義務，均不得在右揭處所停車。再者，依前開處理細則第十
      二條第四項之規定，逕行舉發汽車違反道路交通管理處罰條例第五十六條規定
      ，駕駛人不在場者，每逾二小時，即得連續舉發之，是本案警員依法本得連續
      舉發，並無不當之處，是本件受處分人違反道路交通管理處罰條例第五十六條
　    第一項第一款之汽車駕駛人在禁止臨時停車處所停車之違規事實已臻明確，受
      處分人空言以前詞置辯，實屬事後卸責之詞，不足採信。
（二）然受處分人於前揭四紙舉發通知單上所載之應到案日期（該四張舉發通知單之
      應到案日期分別為九十年四月十五日、同年月十九日、同年月二十一日及同年
      月二十二日）前之九十年四月十三日已到案向原處分機關提出申訴，業經台北
      市政府警察局南港分局九十年四月二十四日北市警南分交字第九０六０九三六
      七００號函說明欄第一項記載「復台端（即受處分人）九十年四月十三日申訴
      書（北市警交大字第ＡＵ0000000號、第ＡＵ0000000號、第Ａ
　　　Ｕ0000000號、第ＡＵ0000000號通知單）。」等語明確，有該
  　　函附卷可證，受處分人違規臨時停車之車輛為重型機車，依前揭道路交通管理
　    處罰條例第五十六條第一項第一款及處理細則第四十四條第一項暨基準表等規
      定，應各處罰緩六百元，原處分遽分別以最高額各處以一千二百元罰鍰，即有
      未洽。
　　綜上所述，受處分人之異議雖無理由，然原處分既有前揭違誤，自應由本院將原
　  處分撤銷，仍以受處分人有違反道路交通管理處罰條例第五十六條第一項第一款
    及處理細則第四十四條第一項暨基準表等規定，各裁處罰鍰六百元，計二千四百
    元，如主文第二項所示，以資適法。
據上論斷，應依道路交通案件處理辦法第二十條前段，裁定如主文。
中      華      民      國      九十三　  年      十    月    二十八    日
                                        臺灣臺北地方法院交通法庭
                                            法  官  黃  雅  芬
右正本證明與原本無異。
如不服本裁定，應於裁定送達後五日內向本院提出抗告狀。
                                            書記官  楊  麗  娟
中      華      民      國      九十三　  年      十一  月      二      日
